臺灣臺中地方法院刑事判決　　　　　　　　　　　　　　九十年度自字第八三七號
　　自　訴　人　丁○○○
　　被　　　告　乙○○
　　選任辯護人　陳瑾瑜
　　　　　　　　鄭雪櫻
右列被告因傷害案件，經自訴人提起自訴，及經臺灣臺中地方法院檢察署移送併案審
理（九十一年度偵字第七二六號），本院判決如左：
    主  文
乙○○無罪。
    理  由
一、自訴意旨略以：緣自訴人之子戊○○經營強貿環融有限公司，從事兩岸貿易業務
    ，而被告乙○○係經營以「小三通」方式送貨至大陸之業者，因被告未能依約將
    戊○○所託寄之四批貨物送至大陸指定處所，且下落不明，戊○○乃與自訴人、
    自訴人之夫丙○○於民國九十年六月二十九日，陪同貨主己○○、甲○○及蕭姓
    業主等三人，一同前往被告位於台中市西屯區○○○街三八之三號之住處，詢問
    被告將貨物運至何處，因被告答稱已交運至大陸，但卻提不出簽收單等憑據，戊○○為此與被告發生激烈口角，自訴人與丙○○乃上前勸解，詎被告竟基於傷害
    之犯意，出手毆打告訴人，致自訴人當場倒地，經檢查後發現胸部、腹部瘀腫傷
    三×三公分，因認被告涉有刑法第二百七十七條第一項之傷害罪嫌云云。
二、按犯罪事實應依證據認定之，無證據不得推定其犯罪事實；又不能證明被告犯罪
    者，應諭知無罪之判決，刑事訴訟法第一百五十四條、第三百零一條第一項分別
    定有明文。又認定不利於被告之事實，須依積極證據，苟積極證據不足為不利於
    被告事實之認定時，即應為有利於被告之認定，更不必有何有利之證據；告（自
    ）訴人之告（自）訴，係以使被告受刑事訴追為目的，是其陳述是否與事實相符
    ，仍應調查其他證據以資審認，亦有最高法院三十年上字第八一六號及五十二年
    台上字第一三○○號判例可資參照。
三、自訴人認被告涉有傷害罪嫌，無非以其受有胸、腹部瘀腫傷，為其論據，並提出
    行政院衛生署桃園醫院所開具之診斷證明書一紙為證。訊據被告固承認於前揭時
    地與證人戊○○發生口角之事實，惟堅決否認有何傷害自訴人之犯行，辯稱：自
    訴人所提出之診斷證明書日期係九十年六月三十日，而非事發之九十年六月二十
    九日，且無從證明傷勢係遭被告傷害所致，證人丙○○、戊○○均為自訴人至親
    ，自會迴護自訴人，自訴人受傷係因勸架而不慎自行跌倒所致，被告並未毆打自
    訴人等語。經查：
  (一)自訴人所提出之診斷證明書雖記載受有「胸腹部瘀腫傷壹處」，惟此僅能證明自
    訴人受有該傷勢，尚不得據此認定係受被告傷害所致。
  (二)自訴人雖指稱：被告毆打伊胸、腹部，伊是遭被告打了一拳才跌倒云云。然查，
    證人己○○於本院九十一年五月二十一日審理時證稱：「（問：九十年六月二十
    九日自訴人與戊○○一起至被告處，當時你是否在場？情形如何？）我當時在場
    ，當時戊○○與被告已經起衝突，雙方有拉扯，那時戊○○的父母嘗試要把他們
    拉開，自訴人要把他們拉開的時候，自訴人是面對被告，背對著戊○○，在被告
    與戊○○拉扯甚至互毆的過程中，自訴人就跌倒在地了。（問：自訴人如何跌倒
    ？）自訴人因為夾在被告與戊○○兩個人中間，整個人就跌坐在地上，被告應該
    不是要打自訴人，是因為與戊○○在互毆的過程中不知何故造成的。」等語。參
    以證人丙○○於九十年九月二十八日本院九十年度易字第二七００號被告戊○○
    傷害案件審理時證述：伊與丁○○○有勸架，丁○○○被撞而跌倒」等語。是依
    證人己○○、丙○○前述證詞觀之，實難認被告有何傷害自訴人之犯行，自訴人
    跌倒更非遭被告毆打所致。又證人戊○○因此一衝突事件所涉傷害案件，經臺灣
    高等法院台中分院以九十年度上易字第二四０四號判處拘役三十日，如易科罰金
    以三百元折算一日確定，業經本院調取該案卷審閱屬實。被告於案發時遭證人戊○○以腳攻擊，本身已處於防守狀態，尚須保護在旁懷有身孕之妻，且與證人戊○○同來者，尚有五人之多，衡情若被告有意反擊，亦當以證人戊○○一人為對
    象，殊無毆打勸架之自訴人，以擴大衝突之理。再者，被告係遭證人戊○○以腳
    踹傷胸、腹部，而自訴人勸架時係夾在被告與證人戊○○中間，且自訴人傷處亦
    在胸、腹部，則自訴人或係遭證人戊○○不慎踹傷，亦不無可能。
  (三)證人戊○○、丙○○於本院審理時雖均證稱：確實有看到被告毆打告訴人云云。
    然查證人戊○○、丙○○均屬自訴人之至親，且證人戊○○因傷害被告案件，業
    經臺灣高等法院臺中分院判刑確定，已如前述，是其二人之證詞自屬偏頗，尚非
    可採。
  (四)綜上所述，自訴人指訴其遭被告毆打致當場倒地，而受有胸部、腹部瘀腫傷云云
    ，顯與事實不符。被告辯稱其未毆打自訴人等語，堪以採信。此外，復查無其他
    積極證據足資證明被告有何傷害自訴人之犯行，揆諸前揭法條及判例意旨，既不
    能證明被告犯罪，依法自應諭知無罪之判決。
據上論斷，應依刑事訴訟法第三百四十三條、第三百零一條第一項，判決如主文。
中      華      民      國      九十一      年    七    月      二      日
                                    臺灣臺中地方法院刑事第一庭
                                        法  官  陳  文  燦
右正本證明與原本無異。
如不服本判決，應於送達後十日內向本院提出上訴狀（須附繕本），上訴於台灣高等
法院台中分院。
                                        書記官
中      華      民      國      九十一      年    七    月      二      日
